【裁判字號】    97,訴,1951
【裁判日期】    980123
【裁判案由】    違反毒品危害防制條例
【裁判全文】
臺灣臺南地方法院刑事判決              97年度訴字第1951號
公  訴  人  臺灣臺南地方法院檢察署檢察官
被      告  乙○○
上列被告因違反毒品危害防制條例案件，經檢察官提起公訴（97
年度毒偵字第2457號），被告於本院準備程序中先就被訴事實為
有罪之陳述，受命法官於聽取當事人意見後，本院合議庭裁定由
受命法官獨任進行簡式審判程序，判決如下：
    主  文
乙○○施用第一級毒品，累犯，處有期徒刑捌月。扣案之第一級
毒品海洛因壹小包（檢驗前淨重零點壹伍壹公克、檢驗後淨重零
點壹參玖公克）沒收銷燬之，扣案之上開海洛因之外包裝壹個沒
收。
    事實及理由
一、本件被告犯罪事實及證據，除(1)犯罪事實欄第1 行補充記載
    「乙○○前因施用第一級毒品海洛因案件，經本院以92年度
    毒聲字第1231號裁定令入戒治處所，指揮書執行完畢日為93
    年7 月2 日，於同年6 月11日釋放出所」，第3 行至第4 補
    充及更正記載為「乙○○又因施用毒品及傷害案件，經本院
    分別以95年度訴字第583 號判決、95年度訴字第614 號判決
    判處有期徒刑10月、1 年6 月，上開二罪嗣經本院以96年度
    聲減字第714 號裁定減刑，並定應執行刑為有期徒刑1 年1
    月確定，甫於96年7 月16日執行完畢」、第6 行「施用第一
    級毒品海洛因」之記載補充為「以將第一級毒品海洛因放置
    於注射針筒內加水稀釋，再以注射針筒注射雙手靜脈之方式
    ，施用第一級毒品海洛因1 次」(2)證據補充：被告於本院審
    理時之自白、臺南市警察局第二分局送驗尿液及年籍對照表
    1 紙、詮昕科技股份有限公司97年9 月15日檢驗報告1 紙、
    臺南市警察局第二分局扣押筆錄、扣押物品目錄表、初步檢
    驗報告書各1 紙」等證據外，餘引用檢察官起訴書之記載（
    如附件）。
二、按除簡式審判程序、簡易程序及刑事訴訟法第376 條第1 款
    、第2 款所列之罪之案件外，第一審應行合議審判；次按除
    被告所犯為死刑、無期徒刑、最輕本刑為3 年以上有期徒刑
    之罪或高等法院管轄第一審案件者外，於法院行準備程序進
    行中，被告先就被訴事實為有罪之陳述時，審判長得告知被
    告簡式審判程序之旨，並聽取當事人、代理人、辯護人及輔
    佐人之意見後，裁定進行簡式審判程序，刑事訴訟法第273
    條之1 第1 項及284 條之1 分別定有明文。本件被告被訴毒
    品危害防治條例第10條第1 項之罪，乃除死刑、無期徒刑、
    最輕本刑為3 年以上有期徒刑以外之罪，亦為刑事訴訟法第
    376 條第2 款之罪之案件，其於本院準備程序中就被訴事實
    為有罪之陳述，經告知簡式審判程序之旨，並聽取公訴人、
    被告之意見後，本院認為適宜進行簡式審判程序，依刑事訴
    訟法第273 條之2 、第159 條第2 項之規定，不適用傳聞法
    則有關限制證據能力之相關規定；並得依同法第310 條之2
    準用第454 條之規定製作略式判決書，合先敘明。
三、次按觀察、勒戒或強制戒治執行完畢後，5 年以內再犯毒品
    危害防制條例第10條之罪者，檢察官應依法追訴，同條例第
    23條第2 項定有明文。查被告曾前因施用第一級毒品海洛因
    案件，經本院以92年度毒聲字第1231號裁定令入戒治處所，
    ，業於93年6 月11日因強制戒治執行完畢釋放出所等情，有
    臺灣高等法院被告前案紀錄表及臺灣臺南地方法院檢察署刑
    案資料查註紀錄表各1 件在卷可憑。其於強制戒治執行釋放
    後5 年內再犯本件施用第一級毒品海洛因之罪，揆之上述規
    定，即應依法追訴、審理。
四、按海洛因係由嗎啡經化學合成而製得，經注射進入人體後，
    因代謝而分解又生成嗎啡，因此施打海洛因後，由尿液檢驗
    結果仍為嗎啡反應，核屬科學上正常合理現象，此有行政院
    衛生署管制藥品管理局95年6 月29日管檢字第0950007080號
    函文可參。經查，被告於97年8 月31 日下午1 時0分許、先
    以酵素免疫分析法（EIA） 進行篩檢，再以氣相層析質譜儀
    （GC/MS） 確認結果，呈嗎啡、可待因陽性反應，此有臺南
    市警察局第二分局送驗尿液年籍對照表、詮昕科技股份有限
    公司97年9月15日出具之濫用藥物尿液檢驗報告各1份附卷可
    稽。故被告自白施用第一級毒品海洛因之情，核與上開檢驗
    結果相符，其罪證明確，上開犯行堪予認定。
五、核被告所為，係違反毒品危害防制條例第10條第1 項之施用
    第一級毒品罪。其持有第一級毒品之低度行為，為進而施用
    之高度行為所吸收，不另論罪。被告有犯罪事實欄所示之前
    科紀錄及徒刑執行等情，有臺灣高等法院被告前案紀錄表在
    案可憑，其於5 年以內故意再犯本件有期徒刑以上之罪，為
    累犯，應依刑法第47條第1 項規定，加重其刑。次按毒品危
    害防制條例第17條所定：犯第10條之罪，供出毒品來源，因
    而破獲者，得減輕其刑。該條文所指供出來源之毒品，必與
    其所犯者為同類毒品，如所查獲者為所犯罪名以外之毒品，
    即無獲減刑寬典之餘地（最高法院98年度台上字第16號判決
    意旨參照）。查本件被告乙○○為警查獲後，於警詢中即已
    具體指明其所施用之第一級毒品海洛因係向綽號「蝦仔」之
    「王潤秋」之男子所購得，員警乃據以循線查獲，並以王潤
    秋涉有販賣第一級毒品海洛因罪嫌，移送臺灣臺南地方法院
    檢察署為後續之偵查，此有臺南市警察局第二分局97年12月
    10南市警二刑字第09742282690號函送之97年8月31日被告乙
    ○○調查筆錄2 份及指認犯罪嫌疑人紀錄表、偵查隊之查證
    報告、刑事案件報告書各1 份附卷可參（見本院卷第27頁至
    第37頁），被告既就其所施用之第一級毒品海洛因供出來源
    ，並使偵查機關因而破獲，被告所為自與前開法條減刑之要
    件相符，而得予以減輕其刑。又被告前開犯行有加重、減輕
    刑責事由，依法應先加後減。爰審酌被告曾因施用毒品案件
    ，經裁定令入戒治處所施以強制戒治，最近一次甫因施用第
    一級毒品犯行，經本院以97年度訴字第1663號判決判處應執
    行有期徒刑1年1月在案，此有上開刑案資料在卷足參，仍未
    戒除毒癮，復犯本件施用第一級毒品之犯行，顯見其毒癮甚
    深，意志不堅，全無悔改之意，惟念其施用毒品之犯行乃自
    戕一己之身體健康，對於他人生命、身體、財產等法益，尚
    無明顯而重大之實害，犯罪後復坦承犯行，態度良好等一切
    情狀，爰量處如主文所示之刑，以資懲戒。又查獲之第一級
    毒品海洛因，不問屬於犯人與否，應沒收銷燬之，毒品危害
    防制條例第18條第1 項前段定有明文。本件扣案疑似第一級
    毒品海洛因之白色塊狀粉末1 小包（不含外包裝袋，檢驗前
    淨重0.151公克、檢驗後淨重0.139公克），經臺南市政府警
    察局第二分局依龍騰科技之試劑檢驗盒（海洛因）試劑初步
    檢驗、及經高雄市立凱旋醫院以化學呈色法及氣相層析質譜
    儀分析法鑑定結果，確含第一級毒品海洛因之成分，此有臺
    南市警察局第二分局搜索扣押筆錄、扣押物品目錄表、查獲
    乙○○涉毒品案初步檢驗報告書、高雄市立凱旋醫院濫用藥
    物成品檢驗鑑定書各1 紙在卷可佐，足徵該扣案物係屬毒品
    危害防制條例第2 條第2 項第1 款所列之第一級毒品海洛因
    無訛，應依毒品危害防制條例第18條第1 項前段規定，宣告
    沒收銷燬之；至因鑑驗耗盡之海洛因既已滅失，自無庸再為
    沒收銷燬之諭知。另裝載上開海洛因用之空包裝袋1 個，為
    被告所有，用以防止毒品裸露、逸出及潮濕，並便於攜帶使
    用之物，業據被告供明在卷，應依刑法第38條第1項第2款規
    定併予宣告沒收。
六、據上論斷，依刑事訴訟法第273 條之1 第1 項、第299條第1
    項前段、第310 條之2 、第454 條第2 項，毒品危害防制條
    例第10條第1 項、第17條、第18條第1 項前段，刑法第11條
    前段、第38條第1 項第2 款、第47條第1 項之規定，判決如
    主文。
本案經檢察官甲○○到庭執行職務。
中    華    民    國    98    年    1    月    23     日
                  刑事第七庭  法  官  田幸艷
以上正本證明與原本無異。
如不服本判決應於收受本判決後10日內向本院提出上訴書狀，並
應敘述具體理由。其未敘述上訴理由者，應於上訴期間屆滿後20
日內向本院補提理由書狀（均須按他造當事人之人數附繕本）「
切勿逕送上級法院」。
                              書記官  莊文茹
中    華    民    國    98    年    1     月    23    日
附錄本案論罪科刑法條：
毒品危害防制條例第10條
施用第一級毒品者，處 6 月以上 5 年以下有期徒刑。


司法院資訊處製作；財團法人民間司法改革基金會備份。
